臺灣士林地方法院民事裁定　　　　　　　100年度監字第212號
聲　請　人　杜秀珍
上列聲請人聲請處分受監護宣告之人不動產事件，本院裁定如下
：
    主  文
受監護宣告之人杜德藍所有坐落臺北市○○區○○段二小段88地
號土地暨其上南港段二小段798 建號即門牌號碼臺北市○○區○
○街23號3 樓之建物，准予變賣或設定抵押借款。
聲請程序費用由受監護宣告之人杜德藍之財產負擔。
    理  由
一、本件聲請意旨略以：聲請人杜秀珍為受監護宣告之人杜德藍
    之女，杜德藍因罹患失智症，無法處理自己之事務，前經鈞
    院以99年度監宣字第150 號裁定為受監護宣告之人，並選定
    聲請人為其監護人。杜德藍目前於財團法人臺北市私立中文
    老人養護所療養，每月所需之醫療等費用約新臺幣（下同）
    2 、3 萬元，均由聲請人獨自負擔，為籌措日後相對人所需
    費用，擬將杜德藍名下所有坐落於臺北市○○區○○段二小
    段88地號土地暨其上南港段二小段798 建號即門牌號碼臺北
    市○○區○○街23號3 樓之建物，設定抵押借款或出售，以
    支應杜德藍所需療養費用，為此，依民法第1101條第2 項規
    定，請求裁定許可處分杜德藍所有之上開不動產等語。
二、按監護人對於受監護宣告之人之財產，非為受監護宣告之人
    之利益，不得使用、代為或同意處分。監護人為下列行為，
    非經法院許可，不生效力：(一)代理受監護宣告之人購置或處
    分不動產。(二)代理受監護宣告之人，就供其居住之建築物或
    其基地出租、供他人使用或終止租賃。民法第1101條第1 、
    2 項定有明文。
三、經查，聲請人主張之上揭事實，業據提出本院99年度監宣字
    第150 號民事裁定暨其確定證明書、土地及建物所有權狀影
    本、土地及建物登記謄本、醫療費用收據等件為證，並據聲
    請人及利害關係人即杜德藍之妻杜蔡改到庭陳述綦詳（見本
    院100 年9 月19日筆錄），復經本院調閱99年度監宣字第
    150 號、100 年度監字第161 號案卷查核無誤，堪信聲請人
    之主張為真實。本院審酌受監護宣告之人杜德藍長期臥病在
    床，日常生活起居無法自理，每月所需醫療、養護費用約2
    、3 萬元，名下存款僅20餘萬元，97、98、99年度均無所得
    （卷附稅務電子閘門財產所得調件明細表參照），依其存款
    顯難以長期支應其療養費用；再杜德藍名下有坐落於臺北市
    ○○區○○段二小段88地號土地暨其上南港段二小段798 建
    號即門牌號碼臺北市○○區○○街23號3 樓之建物，目前由
    聲請人及利害關係人杜蔡改居住，杜蔡改亦同意將該不動產
    設定抵押借款或出售，因認聲請人主張為受監護宣告人杜德
    藍之利益，有處分上開不動產以籌措療養費用之必要，尚非
    無據。本件聲請，核無不合，應予准許。
四、末按監護人應以善良管理人之注意，執行監護職務。又監護
    人於執行監護職務時，因故意或過失，致生損害於受監護宣
    告之人者，應負賠償之責。再法院於必要時，得命監護人提
    出監護事務之報告、財產清冊或結算書，檢查監護事務或受
    監護宣告之人之財產狀況。民法第1113條準用同法第1100條
    、第1109條第1 項、第1103條第2 項規定均有明示。本件聲
    請人即監護人處分受監護宣告之人杜德藍之不動產，就處分
    所得之金錢自應妥適管理，並使用於受監護宣告之人照護所
    需費用，併予敘明。
五、依非訟事件法第21條第1 項、民法第1103條第1 項後段，裁
    定如主文。
中    華    民    國   100    年    12    月    29    日
                  家事庭法  官  陳文通
以上正本係照原本作成。
如不服本裁定，應於送達後10日內向本院提出抗告狀，並繳納抗
告費新臺幣1,000元。
中    華    民    國   100    年    12    月    29    日
                        書記官  陳玉瓊